---
title: "utilisation"
output: rmarkdown::html_vignette
vignette: >
  %\VignetteIndexEntry{utilisation}
  %\VignetteEngine{knitr::rmarkdown}
  %\VignetteEncoding{UTF-8}
---

```{r, include = FALSE}
knitr::opts_chunk$set(
  collapse = TRUE,
  comment = "#>"
)
```

```{r setup}
library(package.test)
```


```{r, message=FALSE, warning=FALSE}
library(package.test)
```


# Présentation
Cette vignette montre comment utiliser le package pour filtrer les données
de comptage vélo puis produire un graphique hebdomadaire.

#Charger les données
Le jeu de données df_velo est inclus dans le package.



```{r, message=FALSE, warning=FALSE}
data("df_velo")
head(df_velo)
```


#Filtrer une boucle
On sélectionne ici la boucle 880.


```{r, message=FALSE, warning=FALSE}
df_filtre <- filtrer_trajet(trajet = df_velo, boucle = c(880))
head(df_filtre)
```

#Tracer la distribution hebdomadaire
On utilise ensuite les données filtrées pour afficher la distribution
des trajets selon le jour de la semaine.


```{r, message=FALSE, warning=FALSE}
plot_distribution_semaine(df_filtre)
```
